【裁判字號】    95,訴,458
【裁判日期】    950630
【裁判案由】    違反毒品危害防制條例
【裁判全文】
臺灣屏東地方法院刑事判決               95年度訴字第458號
公  訴  人  臺灣屏東地方法院檢察署檢察官
被      告  甲○○
                    （另案臺灣屏東監獄竹田分監執行中）
上列被告因違反毒品危害防制條例案件，經檢察官提起公訴（95
年度毒偵字第114 號、第354 號、第509 號），茲因被告就被訴
事實為有罪之陳述，經告知簡式審判程序意旨，並聽取公訴人及
被告之意見後，本院合議庭裁定由受命法官獨任依簡式審判程序
審理，判決如下：
    主  文
甲○○連續施用第一級毒品，處有期徒刑壹年貳月。扣案海洛因
貳小包（驗後淨重零點零肆公克、零點柒玖公克）連同包裝袋、
沾黏海洛因成分之夾鏈袋肆個、塑膠吸管裁製之藥鏟壹支沒收銷
燬之；扣案注射針筒壹支沒收。
    事  實
一、甲○○前因施用第一級、第二級毒品，經依本院89年度毒聲
    字第2494號裁定送觀察、勒戒後，因認無繼續施用毒品之傾
    向，於民國89年11月21日釋放出所，嗣5 年內（自94年8 月
    13日至94年9 月11日間）又因施用毒品，經另案起訴判決（
    後詳述）並中斷其戒斷期之計算，竟不知悔改，復基於施用
    第一級毒品之概括犯意，自94年12月26日9 時許起至95年2
    月12日14時許止，連續在其位於屏東縣萬丹鄉○○村○○街
    19號住處房間內，以皮下注射及摻入香煙內燃燒吸用之方式
    ，施用第一級毒品海洛因多次。嗣為警先後於94年12月18日
    上午10時許、95年1 月7 日中午12時50分許及95年2 月12日
    下午2 時40分許，在屏東縣萬丹鄉○○路416 號及其上址住
    處查獲，並扣得海洛因2 包（驗後淨重0.04公克、0.79公克
    ）、其所有供施用毒品使用之注射針筒1 支，及沾黏海洛因
    成分而以塑膠吸管裁製之藥鏟1 支、夾鏈袋4 個。經採尿送
    驗結果，並呈嗎啡或兼有可待因陽性反應。
二、案經屏東縣警察局屏東分局報告臺灣屏東地方法院檢察署檢
    察官偵查起訴。
    理  由
一、前揭連續施用第一級毒品海洛因之犯罪事實，業據被告甲○
    ○於本院審理時自承不諱，並有扣案白色粉末2 小包、注射
    針筒1 支、以塑膠吸管裁製之藥鏟1 支、夾鏈袋4 個在卷：
    粉末部分經法務部調查局以氣相層析質譜儀法（GC／MS）鑑
    驗結果，為驗後淨重各0.04公克、0.79公克之海洛因；塑膠
    吸管裁製藥鏟1 支及夾鏈袋4 個部分，經本院囑託高雄醫學
    大學附設中和紀念醫院以氣相層析質譜儀法（GC／MS）等方
    法鑑驗結果，均沾有海洛因成分，有法務部調查局95年3 月
    13日，調科壹字第240004089 號、95年4 月13日，調科壹字
    第240004109 號鑑定書、高雄醫學大學附設中和紀念醫院95
    年6 月26日，編號第0000-000號～第0000-000號檢驗報告附
    卷可參。又其前開3 次查獲經採尿送臺灣檢驗科技股份有限
    公司以氣相層析質譜儀法（GC／MS）檢驗結果，除均呈嗎啡
    陽性反應，其前2 次查獲者並另呈可待因陽性反應，有該公
    司95年2 月23日，編號KＺ000000000000號、95年1 月18日，
    編號KＺ000000000000號、95年1 月18日，編號KＺ0000000000
    00號濫用藥物尿液檢驗報告附卷，與上開鑑驗報告均為鑑定
    機關本於專業知識及以精密儀器測試後所得之結論，自可憑
    信。被告甲○○自白施用海洛因，堪信與事實相符。
二、被告甲○○前因施用第一級、第二級毒品，經依本院89年度
    毒聲字第2494號裁定送觀察、勒戒後，因認無繼續施用毒品
    之傾向，於89年11月21日釋放出所，嗣5 年內自94年8 月13
    日至94年9 月11日間又因施用毒品而中斷其戒斷期之計算，
    並經本院以94年度訴字第1005號判處有前徒刑10月、6 月，
    應執行有期徒刑1 年3 月確定，有臺灣高等法院被告前案紀
    錄表、臺灣屏東地方法院檢察署刑案資料查註紀錄表、全國
    施用毒品案件紀錄表、受觀察勒戒人毒品及前科紀錄簡列表
    及判決書各1 份在卷可按，其觀察、勒戒執行完畢釋放後，
    5 年內已因施用毒品經中斷戒斷期之計算後，再犯本件施用
    第一級毒品海洛因之犯罪事證已臻明確，應依法論科。
三、按海洛因為毒品危害防制條例第2 條第2 項第1 款規定之第
    一級毒品，除法律另有規定者外，不得持有、施用。核被告
    甲○○所為，係犯毒品危害防制條例第10條第1 項之施用第
    一級毒品罪。其因施用而持有海洛因之低度行為，應為施用
    之高度行為所吸收，不另論罪。其先後多次施用海洛因之行
    為，時間緊接，手法相同，並觸犯構成要件相同之罪，顯係
    基於概括犯意反覆為之，為連續犯，應以一罪論，並加重其
    刑。
四、爰審酌被告甲○○之年齡、品行、智識程度、犯罪手段、對
    於法益侵害之程度，其為70年6 月8 日出生、受有高中肄業
    教育程度，而以擔任鐵工為業之人，為本件犯罪時年24歲，
    有年籍等資料在卷可參，正值華年，其經前開觀察、勒戒之
    執行完畢後，仍不思進取，復於94年8 月13日至94年9 月11
    日間又因施用毒品，經本院以94年度訴字第1005號判處有前
    徒刑10月、6 月，應執行有期徒刑1 年3 月確定，已於95年
    2 月13日入監執行，依指揮書應執行至96年6 月21日期滿，
    有臺灣高等法院被告前案紀錄表、臺灣屏東地方法院檢察署
    刑案資料查註紀錄表及判決書各1 份在卷可按，素行欠佳，
    顯係慣於施用毒品成習，法治觀念薄弱，對於社會秩序及其
    個人身心健康之影響非輕，並審酌其犯罪施用毒品之期間、
    次數、查獲毒品、器具之數量，與其犯罪經查獲後，尚能坦
    認犯行，態度尚可等一切情狀，量處如主文所示之刑，以資
    儆懲。
五、扣案驗後淨重各0.04公克、0.79公克之海洛因2 小包為查獲
    之毒品，其包裝袋因盛裝毒品，依常理已為該成分所沾附而
    難以析離，應與其內毒品併同處分，均沒收銷燬之。扣案塑
    膠吸管裁製之藥鏟1 支、夾鏈袋4 個，經被告甲○○持以供
    施用毒品使用，並為海洛因成分所沾附而難以析離，應與其
    沾黏之毒品併同處分，均沒收銷燬之。又扣案注射針筒1 支
    經鑑驗結果，雖無毒品或其他違禁物品反應，然其既為被告
    甲○○所有並持供本件施用毒品犯罪使用之工具，僅因查獲
    前已經洗淨而未能驗得毒品成分等情，業據其在本院審理時
    自承在卷，應依刑法第38條第1 項第2 款規定，為沒收之諭
    知。另卷附公訴意旨所指前揭查獲之扣案夾鏈袋除上開經諭
    知沒收銷燬4 個外，尚另有1 個在卷，其經本院囑託高雄醫
    學大學附設中和紀念醫院鑑驗結果，所含為甲基安非他命成
    分，衡情不僅與本件無關，依其性質是否為其他犯罪偵查、
    訴追及執行所需，尚有留供公訴人另行卓辦之必要，爰不為
    沒收之諭知，附此敘明。
據上論斷，應依刑事訴訟法第273 條之1 第1 項、第299 條第1
項前段，毒品危害防制條例第10條第1 項、第18條第1 項前段，
刑法第11條、第56條、第38條第1項第2款，判決如主文。
本案經檢察官鍾仁松到庭執行職務
中    華    民    國    95    年    6     月    30    日
                  刑事第二庭      法  官  陳松檀
以上正本證明與原本無異。
如不服本判決應於收受本判決送達後10日內向本院提出上訴書狀
，其未敘述上訴理由者，並得於提起上訴後10日內向本院補提理
由書狀（均須按他造當事人之人數附繕本）「切勿逕送上級法院
」
中    華    民    國    95    年    6     月    30    日
                                  書記官  林祥玉
附錄本件判決引用之法條：
毒品危害防制條例第10條
施用第一級毒品者，處 6 月以上 5 年以下有期徒刑。


司法院資訊處製作；財團法人民間司法改革基金會備份。
